# 请教陈版证券期货法律适用意见 3 号意见

提问人：zhongzhao433 时间：2012-10-17 18:14:08
第三条（一）被重组方重组前一个会计年度末的资产总额或前一个会计年度的营业收入或利润总额达到或超过重组前发行人相应项目100%的，为便于投资者了解重组后的整体运营情况，发行人重组后运行一个会计年度后方可申请发行。 发行人的数据也是重组前一个会计年度的审计数据还是重组日的经审计的数据？

回答人：chenyiwei
我理解应该是对应的同一时点或期间的数据，而且发行人自身在该时点或期间的相应数据也是要经过审计的，还是容易取得的。